【裁判字號】    98,消債更,172
【裁判日期】    980908
【裁判案由】    聲請更生程序
【裁判全文】
臺灣彰化地方法院民事裁定           98年度消債更字第172號
聲  請  人
即  債務人  甲○○原名賴榮立.
代  理  人  林永山律師
上列當事人聲請消費者債務清理事件，本院裁定如下：
    主    文
債務人賴榮勝自中華民國九十八年九月九日下午四時起開始更生
程序。
命司法事務官進行本件更生程序。
    理    由
一、按法院開始更生程序之裁定，應載明其年、月、日、時，並
    即時發生效力。次按法院裁定開始更生或清算程序後，得命
    司法事務官進行更生或清算程序，必要時得選任律師、會計
    師或其他適當之自然人或法人為監督人或管理人，消費者債
    務清理條例第45條第1項、第16條第1項定有明文。
二、本件聲請人即債務人主張：其曾因有不能清償之虞之情事，
    提出債權人清冊，依「中華民國銀行公會會員辦理消費金融
    案件無擔保債務協商機制」，請求共同協商債務清償方案，
    並於民國（下同）95年4月4日協商成立，約定分80期、利率
    12.88 ％，每月應繳金額新臺幣（下同）15,651元。惟於前
    開協商成立後之96年6 月間，聲請人與其民間債務人洪銘林
    就雙方債權債務問題調解成立後，洪銘林竟未依原調解條件
    履行清償債務，而逃逸無蹤，致聲請人之民間債權無法回收
    ；又聲請人現時每月固定薪資及兼職收入合計約19,000元（
    18,000＋964 ＝19,000），扣除協商金額後，實已不足以支
    付每月必要生活費用，不得已而於96年8 月27日毀諾，故聲
    請人確有因不可歸責於己之事由，致履行顯有重大困難。再
    債務人無擔保或無優先權之債務總額未逾1,200 萬元，復未
    經法院裁定開始清算程序或宣告破產，爰聲請裁定准予更生
    等語。
三、經查，聲請人前揭所述事實，業據提出戶籍謄本、全國財產
    稅總歸戶財產查詢清單、財產及收入狀況說明書、債務人財
    產清冊、債權人清冊、債務人清冊、財政部臺灣省中區國稅
    局94至96年度綜合所得稅各類所得資料清單、房屋租賃契約
    書、各項生活雜支收據、彰化縣彰化市調解委員會調解書、
    協議書、無擔保債務還款計畫、財團法人金融聯合徵信中心
    之當事人綜合信用報告、財產變動報告書、存摺影本、保單
    價值對帳單等件為證，經核尚無不合。此外，復查無聲請人
    有消費者債務清理條例第6條第3項、第8 條或第46條各款所
    定駁回更生聲請之事由存在。是聲請人聲請更生，非無所據
    ，應予准許。
四、爰裁定如主文。
中    華    民    國    98    年    9     月    8     日
              民事第二庭    法  官  林秉暉
上為正本係照原本作成。
本件不得抗告。
本裁定已於98年9月9日下午4時公告。
中    華    民    國    98    年    9     月    9     日
                            書記官  廖春慧


司法院資訊處製作；財團法人民間司法改革基金會備份。
